臺灣高雄地方法院刑事判決　　　　　　110年度審易字第765號
公　訴　人　臺灣高雄地方檢察署檢察官
被　　　告　李振興





上列被告因竊盜案件，經檢察官提起公訴（110 年度偵字第3102
號），本院判決如下：
    主  文
李振興犯竊盜罪，累犯，處拘役參拾日，如易科罰金，以新臺幣
壹仟元折算壹日。
    事  實
一、李振興於民國109 年5 月30日17時55分許，行經高雄市○○
    區○○路000 號小港公車站旁自行車停放區，見陳0 賓所有
    由其子陳0 安（93年生，姓名年籍資料詳卷）使用，停放在
    該處之白色折疊自行車未上鎖，竟意圖為自己不法之所有，
    基於竊盜之犯意，徒手竊取上開自行車，得手後騎走供己使
    用。嗣陳0 安查覺遭竊報警處理，始循線查獲上情，並扣得
    上開自行車1 部（已發還陳0 安）。
二、案經高雄市政府警察局小港分局報告臺灣高雄地方檢察署檢
    察官偵查起訴。
    理  由
壹、證據能力部分：
    按被告以外之人於審判外之陳述雖不符刑事訴訟法第159 條
    之1 至之4 等4 條之規定，而經當事人於審判程序同意作為
    證據，法院審酌該言詞陳述或書面陳述作成時之情況，認為
    適當者，亦得為證據。當事人、代理人或辯護人於法院調查
    證據時，知有第159 條第1 項不得為證據之情形，而未於言
    詞辯論終結前聲明異議者，視為有前項之同意，刑事訴訟法
    第159 條之5 定有明文。本判決如後所引用被告以外之人於
    審判外所為之陳述，雖屬傳聞證據，且無刑事訴訟法第159
    條之1 至之4 等4 條規定情形，然檢察官、被告均已知悉上
    開陳述屬傳聞證據，而於準備程序時表示同意作為證據（見
    本院卷第27頁），且未於言詞辯論終結前聲明異議，依刑事
    訴訟法第159 條之5 規定，應有證據能力。
貳、實體部分：
一、訊據被告固坦承有於前揭時地將自行車騎走之事實，惟矢口
    否認有何竊盜犯行，辯稱：伊並沒有竊盜，自行車是伊的，
    自行車上有號碼云云（見本院卷第61頁）。經查：
（一）被告於109 年5 月30日17時55分許，在高雄市○○區○○
      路000 號小港公車站旁自行車停放區，騎走置放在該處之
      白色折疊自行車乙情，業據證人即被害人陳0 安於警詢證
      述明確，並有監視器錄影翻拍照片、監視器錄影光碟等在
      卷可佐，且為被告所不爭執，此部分事實應堪認定。
（二）證人即被害人陳0 安於警詢時證稱：我於5 月30日早上約
      10時50分將我的白色折疊腳踏車停放在高雄市○○區○○
      路000 號右手邊的腳踏車停放區，因我當時急著去坐公車
      ，所以沒有上鎖，當我下午18時30分許回到公車站要牽腳
      踏車的時候就發現我的腳踏車不見了，遭竊的白色折疊腳
      踏車，價值約新臺幣（下同）9000元，警方因查獲被告，
      依被告所述於高雄市三民區鼎金派出所前尋獲之白色折疊
      腳踏車，經我確認是我所失竊腳踏車等語（見警卷第31頁
      至第36頁），另證人即被害人陳0 賓於本院審理時具結證
      稱：這台車是我在臉書上看到的，然後面交支付現金購買
      的，金額為9000元（庭呈臉書商品圖片、購買議價過程之
      對話截圖附卷，本院卷第67頁、第69頁），臉書上開價99
      00元，後來以9000元成交，這台車我老婆、我兒子、我對
      面的鄰居都有看過，沒有要跟被告求償等語（見本院卷第
      57頁），核證人2 人證述內容，並無任何不合常情或齟齬
      之處，證人陳0 賓又能提出臉書上之商品圖片、購買議價
      過程之對話截圖佐證，且均表示不提出告訴、不求償，證
      人2 人實無必要甘冒誣告或偽證刑責之風險而刻意做不實
      之陳述誣陷被告，證人2 人前開所述應可採信，復審酌被
      告為智識正常之成年人，理應知悉未經同意，絕不可將他
      人自行車隨意騎走，是被告既未經同意，即將他人之自行
      車騎走供己使用，其確有上開竊盜之行為無訛。
（三）被告雖以前詞辯稱，然被告除未能提出任何有自行車所有
      權之證據供本院調查外，倘自行車確係被告所有，何以於
      遭警方查獲之初，即自承竊盜犯行，並供出自行車停放處
      由警方扣案發還被害人（見警卷第4 頁至第5 頁）？足見
      其前開所辯，顯係事後卸責之詞，不足憑採。另被告雖稱
      自行車上有號碼等語，然被告既曾竊取並使用該自行車，
      其因此得知自行車上有號碼亦屬正常，亦難憑此而對被告
      為有利之認定。
（四）綜上所述，本件事證明確，被告上述犯行，洵堪認定，應
      予依法論科。
二、論罪科刑：
（一）罪名：
      核被告所為，均係犯刑法第320 條第1 項之竊盜罪。
（二）被告前因偽造文書等案件，經本院105 年度訴緝字第31號
      判決判處應執行有期徒刑1 年11月（共7 罪），於107 年
      8 月2 日執行完畢之情，有臺灣高等法院被告前案紀錄表
      在卷可參，被告於受徒刑之執行完畢後，5 年以內故意再
      犯本案有期徒刑以上之罪，為累犯。審酌被告於上述前案
      執行完畢後，復有多次竊盜案紀錄，足見被告對於刑罰之
      反應力薄弱，且並無大法官釋字第775 號解釋「應量處最
      低法定刑，否則將有違罪刑相當，卻無法適用刑法第59條
      在內減輕規定之情形」，自應依刑法第47條第1 項規定加
      重其刑。
（三）刑罰裁量：
      爰以行為人之責任為基礎，並審酌被告不思以正當方法獲
      取所需，竟竊取他人財物，侵害他人之財產權、破壞社會
      治安，耗費查緝成本，且犯後否認犯行，態度非佳；惟念
      被告所竊取之自行車已發還被害人，有贓物認領保管單1
      份在卷可佐（見警卷第41頁），被害人陳0 賓亦當庭表示
      給被告從輕量刑等語（見本院卷第59頁），兼衡被告之素
      行、本件犯罪之手段、情節、所生危害，智識程度、生活
      狀況等一切具體情狀（涉被告個人隱私，均詳卷），量處
      如主文所示之刑，並諭知易科罰金之折算標準
三、沒收：
    被告本件所竊得之自行車，已發還被害人，業如前述，無須
    再宣告沒收。
據上論斷，應依刑事訴訟法第299 條第1 項前段、第284 條之1
前段，刑法第320 條第1 項、第47條第1 項、第41條第1 項前段
，刑法施行法第1 條之1 ，判決如主文。
本案經檢察官吳協展提起公訴，檢察官范文欽到庭執行職務。
中    華    民    國   110    年    11    月    18    日
                  刑事第五庭  法  官    黃政忠
以上正本證明與原本無異
如不服本判決應於收受送達後20日內向本院提出上訴書狀，並應
敘述具體理由；如未敘述上訴理由者，應於上訴期間屆滿後20日
內向本院補提理由書（均須按他造當事人之人數附繕本）「切勿
逕送上級法院」。
「因疫情而遲誤不變期間，得向法院聲請回復原狀」
中    華    民    國   110    年    11    月    18    日
                              書記官    儲鳴霄
附錄本案論罪科刑法條：
刑法第320 條第1 項
意圖為自己或第三人不法之所有，而竊取他人之動產者，為竊盜
罪，處5 年以下有期徒刑、拘役或50萬元以下罰金。